臺灣高等法院刑事裁定　　　　　　　　　 96年度抗字第685號
抗　告　人
即受判決人　甲○○
上列抗告人因聲請再審案件，不服臺灣板橋地方法院中華民國96
年6月8日裁定（臺灣板橋地方法院96年度聲再字第13號），提起
抗告，本院裁定如下：
    主  文
抗告駁回。
    理  由
一、原確定判決（臺灣板橋地方法院86年度訴字第2247號）以：
    被告甲○○於民國85年9月間，在桃園縣桃園市○○路一帶
    ，意圖供行使之用，自劉福典處收集偽造之有價證券美金百
    元券美鈔7張。又被告甲○○於民國85年10月初，至宜蘭縣
    宜蘭市○○路394號，將前案因偽造新臺幣遭法務部調查局
    臺南縣調查站查獲所扣押責付予屋主保管之單色印刷機、製
    版機、裁剪機各1臺及製版工作桌1張等扣押物上之封條撕毀
    ，搬運至臺北縣鶯歌鎮○○路29號廠房內藏放，而自85 年
    10月中旬起，印製偽造千元面額之新臺幣券，及與李素明僱
    用雷欽銘印製，再將印妥之偽造新臺幣千元券成品裝箱載運
    至臺北縣鶯歌鎮○○○街73巷211室藏匿。被告甲○○經由
    徐明來之介紹，於嘉義縣民雄鄉民雄火車站，將印製完畢之
    偽造新臺幣千元券19503張交付予買主即黃廣振、楊秋等人
    收受，事後楊秋再將其中3張偽造新臺幣千元券交予徐明來
    收受。嗣於85年10月29日，經法務部調查局臺南調查站調查
    員於臺北縣鶯歌鎮○○○街73巷9號211室及同鎮○○路29號
    查獲甲○○，並扣得甲○○所持有之偽造美鈔百元券7張、
    單色印刷機1部、製版機1部、裁剪機1部、製版工作桌1張、
    空白道林紙四開乙封2000張、偽造新臺幣千元券33捆、未裁
    剪偽造新臺幣千元券18捆、偽造新臺幣千元券半成品23捆、
    偽造千元券照相版8份（13張）、空白ＰＳ版1份（15張）、
    偽造千元券ＰＳ版6組（18片）、印刷機轉輪零件1組、印製
    偽幣用空白紙1箱（2000張）等偽造幣券及器械原料。
二、原聲請意旨略以：前開判決中，被告甲○○收受偽造美金7
    張，係要檢舉劉福典所用而收受，此羅東分局偵查員邱建誼
    可以證明。至於偽造新臺幣部分，既然在85年10月29日所查
    扣之物中，並無任何偽造幣券之成品，如何證明被告曾於85
    年10月中旬交付偽鈔19503張予黃廣振、楊秋？顯然黃廣振
    、楊秋所述為誣告、偽證。又被告甲○○與徐明來、黃廣振
    、楊秋素不相識，不知為何遭渠等陷害，原審法官以被告甲
    ○○所述不可採，即為有罪判決，顯屬誤判，爰依法聲請再
    審，以資救濟云云。
三、原裁定意旨略以：(一)按發見確實之新證據，足認受有罪判決
    之人應受無罪、免訴、免刑或輕於原判決所認者得聲請再審
    ，刑事訴訟法第420 條第1項第6款固有明文。惟有罪之判決
    確定後，為受判決人之利益聲請再審，必其聲請之理由合於
    刑事訴訟法第420 條第1項所定情形之一及第421條有足以影
    響於判決之重要證據漏未審酌者，始准許之。所謂發見新證
    據，係指該證據當時已經存在，為法院及當事人所不及知，
    不及調查斟酌，至其後始行發見，且就證據本身形式上觀察
    ，固不以絕對不須經過調查程序為條件，但必須顯然可認為
    足以動搖原有罪確定判決，而為受判決人無罪、免訴、免刑
    或輕於原判決所認罪名之判決者為限。此受理聲請再審之最
    後事實審法院，應就聲請再審理由之所謂「新證據」，是否
    具備事實審判決前已經存在，為法院、當事人所不知，事後
    方行發見之「嶄新性」，及顯然可認足以動搖原有罪確定判
    決，應為無罪、免訴、免刑或輕於原判決罪名之「顯然性」
    二要件，加以審查，為判斷應否准予開始再審之準據（最高
    法院85年度臺抗字第308號判決參照）。(二)關於被告甲○○
    意圖供行使之用自劉福典處收取偽造美鈔7紙乙節，業經被
    告甲○○於調查局詢問時自承在卷。而劉福典因收集偽造美
    鈔案件，於85年10月19日在臺中火車站前為宜蘭縣警察局羅
    東分局查獲，嗣經臺灣高雄地方法院以86年度訴字第2430號
    判決判處有期徒刑1年10月。被告甲○○雖辯稱其係基於檢
    舉劉福典之本意而收受偽造美鈔7紙，惟劉福典於85年10月
    19日即為警查獲，同月29日調查人員查獲被告甲○○時，乃
    起出扣案之偽造美鈔7紙，顯見被告所辯伊持有美鈔係用以
    檢舉劉福典云云，與事實不符。被告甲○○雖聲請傳喚證人
    邱建誼以證明伊有無檢舉劉福典之事，惟被告甲○○若真有
    檢舉劉福典之事實，為何不於檢舉劉福典之際並交出所持有
    之偽造美鈔7紙以佐實其指控？是被告甲○○於調查中自承
    係基於受託尋覓買主之本意而收受扣案偽造美鈔7紙，其所
    舉之證人邱建誼縱能證明被告甲○○有檢舉劉福典乙節，既
    不能推翻被告甲○○持有偽造美鈔以圖行使之犯行，此項證
    據不足以動搖原有罪之確定判決，被告甲○○據以聲請再審
    ，自無理由。(三)又被告甲○○偽造新臺幣之犯行，除據其於
    調查中自承外，並據徐明來、黃廣振自承在案（見臺灣臺中
    地方法院86年度訴字第74號判決）。被告甲○○聲請調查徐
    明來、黃廣振，並非當時法院及當事人所不及知，不及調查
    斟酌，至其後始行發見之嶄新證據。又原審判決依據徐明來
    之供述，認與被告甲○○於調查中之自白相符，為論罪之主
    要依據，而上開徐明來之供述，並無任何確定判決證明為偽
    證，亦無任何確定判決證明被告甲○○之上開犯罪事實出於
    誣告，揆諸首揭說明，其聲請並無理由。
四、抗告意旨略以：(一)抗告人甲○○於87年7月20日入監，於87
    年7月25日轉入臺北監獄，於87年7月25日於臺北監獄服刑，
    因患尿毒症併發，危及生命，臺北監獄將其送往桃園龍潭戒
    護所就醫並住院至88年5月止，住院期間呈現昏迷狀態，意
    識模糊不清。原審法院強行至龍潭國軍804醫院將其拘提到
    案，到庭時抗告人甲○○均係坐著輪椅或擔架，並口戴氧氣
    罩，身攜氧氣筒，由法警抬至臺灣板橋地方法院出庭，那時
    抗告人甲○○無法清楚為己答辯、辯護。原審法院以抗告人
    甲○○無法於審理期間提出有利於己之答辯，逕為抗告人甲
    ○○不利之判決，實屬不公，請求給予公平審判的待遇。(二)
    抗告人甲○○服刑期間已超過10年以上，累進分數已達一級
    ，已達此次中華民國96年罪犯減刑條例之要件，可以減刑，
    請求立即釋放抗告人甲○○云云。
五、經查：
    按刑事訴訟法第420條第1項規定：有罪之判決確定後，有左
    列情形之一者，為受判決人之利益，得聲請再審︰一、原判
    決所憑之證物已證明其為偽造或變造者。二、原判決所憑之
    證言、鑑定或通譯已證明其為虛偽者。三、受有罪判決之人
    ，已證明其係被誣告者。四、原判決所憑之通常法院或特別
    法院之裁判已經確定裁判變更者。五、參與原判決或前審判
    決或判決前所行調查之法官，或參與偵查或起訴之檢察官，
    因該案件犯職務上之罪已經證明者，或因該案件違法失職已
    受懲戒處分，足以影響原判決者。六、因發現確實之新證據
    ，足認受有罪判決之人應受無罪、免訴、免刑或輕於原判決
    所認罪名之判決者。抗告人甲○○抗告意旨雖指稱：抗告人
    甲○○因病住院，住院期間，原審法院強行將其拘提到案，
    到庭時抗告人甲○○無法清楚為己答辯、辯護。原審法院以
    抗告人甲○○無法於審理期間提出有利於己之答辯，逕為抗
    告人甲○○不利之判決，實屬不公，請求給予公平審判的待
    遇云云。然此僅屬抗告人甲○○對於原確定判決之審理程序
    ，單憑己意所為之質疑，與前揭刑事訴訟法第420條第1項所
    規定法定之再審事由不合，並不得以此為由聲請再審。抗告
    意旨又以：抗告人甲○○服刑期間已超過10年以上，累進分
    數已達一級，已達此次中華民國96年罪犯減刑條例之要件，
    可以減刑，請求立即釋放抗告人甲○○云云。然此僅為抗告
    人自認符合中華民國96年罪犯減刑條例之規定，應予釋放之
    聲明，亦與前揭刑事訴訟法第420條第1項所規定法定之再審
    事由無涉。
六、綜上，抗告人甲○○所提抗告之理由，核其性質，僅屬對於
    原確定判決之審理程序，單憑己意所為之質疑；以及抗告人
    自認符合中華民國96年罪犯減刑條例之規定，應予釋放之聲
    明，均與刑事訴訟法第420條第1項所定之再審要件並不相符
    。抗告人甲○○復未就原審裁定有何違誤為具體之指摘。原
    審法院以抗告人甲○○聲請傳喚證人邱建誼以證明伊有無檢
    舉劉福典之事云云，然查：抗告人甲○○若真有檢舉劉福典
    之事實，為何不於檢舉劉福典之際並交出所持有之偽造美鈔
    7紙以佐實其指控？是抗告人甲○○於調查中自承係基於受
    託尋覓買主之本意而收受扣案偽造美鈔7紙，其所舉之證人
    邱建誼縱能證明抗告人甲○○有檢舉劉福典乙節，既不能推
    翻被告甲○○持有偽造美鈔以圖行使之犯行，此項證據不足
    以動搖原有罪之確定判決，抗告人甲○○據以聲請再審，自
    無理由。又以抗告人甲○○聲請調查徐明來、黃廣振，並非
    當時法院及當事人所不及知，不及調查斟酌，至其後始行發
    見之嶄新證據。又原審判決依據徐明來之供述，認與抗告人
    甲○○於調查中之自白相符，為論罪之主要依據，而上開徐
    明來之供述，並無任何確定判決證明為偽證，亦無任何確定
    判決證明抗告人甲○○之上開犯罪事實出於誣告，其聲請並
    無理由，而裁定駁回其再審之聲請。經核並無不合，抗告人
    任意指摘原審裁定不當，難認有理由，應予駁回。
據上論斷，應依刑事訴訟法第412條，裁定如主文。
中　　華　　民　　國　　96　　年　　7　　月　   25　  日
　　　　　　　　　刑事第十四庭  審判長法　官 陳志洋
　　　　　　　　　　　　　　　　　　  法　官 林秀鳳
　　　　　　　　　　　　　　　　　　  法　官 沈宜生
以上正本證明與原本無異。
如不服本裁定，應於收受送達後五日內向本院提出抗告狀。
                                      書記官 陳雅加
中　　華　　民　　國　　96　　年　　7 　　月　　30　　日
